【裁判字號】    98,消債清,41
【裁判日期】    981130
【裁判案由】    清算
【裁判全文】
臺灣桃園地方法院民事裁定            98年度消債清字第41號
聲  請  人
即  債務人  甲○○（原名：陳志.
上列當事人因消費者債務清理事件聲請清算，本院裁定如下：
    主  文
債務人甲○○自中華民國九十八年十一月三十日十八時起開始清
算程序。
命司法事務官進行本件清算程序。
    理  由
一、按「法院開始清算程序之裁定，應載明其年、月、日、時，
    並即時發生效力」；「法院裁定開始更生或清算程序後，得
    命司法事務官進行更生或清算程序；必要時，得選任律師、
    會計師或其他適當之自然人或法人一人為監督人或管理人」
    ，消費者債務清理條例第83條第1 項、第16條第1 項分別定
    有明文。
二、本件聲請意旨略以：聲請人因不能清償債務，前已提出債權
    人清冊，以書面向最大債權金融機構慶豐商業銀行股份有限
    公司（下稱慶豐銀行）請求共同協商債務清償方案，慶豐銀
    行提供180 期、利率0 ％，每月給付新台幣（下同）4,473
    元，惟聲請人尚有連帶保證債務約600 萬元，未能列入前置
    協商還款方案，且聲請人已無工作收入，無法分期攤還所有
    債務，現今之負債總額已超過資產總額甚多，是聲請人有不
    能清償債務之情事，復未經法院裁定開始更生程序或許可和
    解或宣告破產，爰請求裁定准予清算等語。
三、聲請人主張之上開事實，業據其提出財產及收入狀況說明書
    、土地登記謄本、債務人清冊、債權人清冊、全戶戶籍謄本
    、前置協商不成立通知書、財團法人金融聯合徵信中心當事
    人查詢個人資料（信用報告）回覆書、財政部台灣省北區國
    稅局財產歸屬資料清單、財政部台灣省北區國稅局96年、97
    年綜合所得稅各類所得資料清單、本院98年度司促字第2003
    3 號支付命令、親屬表、租賃契約書、機車讓渡切結書、財
    團法人金融聯合徵信中心當事人綜合信用報告--債務清理條
    例前置協商專用債權人清冊等為證，經核與其所述相符。
四、查聲請人以書面向慶豐銀行請求共同協商之債務清償方案，
    慶豐銀行係提供180 期、利率0 ％，每月給付4,473 元，有
    前置協商不成立通知書附卷可稽，而聲請人除上開列入協商
    計算之債務外，因其於多年前曾擔任姊姊陳雅玲所經營婚紗
    店之股東，並為陳雅玲借款之連帶保證人，婚紗店經營不善
    已結束營業多年，聲請人亦失業至今，所負之連帶保證債務
    陸續遭債權人求償，聲請人名下之土地持分價值不高，已無
    力償還全部債務等情，亦有財團法人金融聯合徵信中心當事
    人查詢個人資料（信用報告）回覆書、財政部台灣省北區國
    稅局96年、97年綜合所得稅各類所得資料清單、土地登記謄
    本在卷足憑，堪認聲請人確有不能清償債務之情事。此外，
    本件又查無聲請人有消費者債務清理條例第6 條第3 項、第
    8 條或第82條第2 項所定駁回清算聲請之事由存在，則聲請
    人聲請清算，洵屬有據，並依首揭規定命司法事務官進行本
    件清算程序，爰裁定如主文。
中    華    民    國    98    年    11    月    30    日
                  民事第一庭    法  官  郭琇玲
上列正本證明與原本無異。
本件不得抗告。
中    華    民    國    98    年    11    月    30    日
                                書記官  游  誼


司法院資訊處製作；財團法人民間司法改革基金會備份。
